臺灣彰化地方法院刑事判決
110年度易字第518號
公  訴  人  臺灣彰化地方檢察署檢察官
被      告  謝孟伯


            葉式穀


            李俊諺


上列被告因妨害秩序案件，經檢察官提起公訴（110年度偵字第4
308號），被告於準備程序中就被訴事實為有罪之陳述，經告知
簡式審判程序之旨，並聽取公訴人、被告之意見後，本院裁定改
依簡式審判程序審理，判決如下：
    主    文
李俊諺在公共場所聚集三人以上，下手實施強暴，因而致生交通
往來之危險，處有期徒刑柒月。緩刑貳年，並應於本判決確定之
日起壹年內，向公庫支付新臺幣伍萬元。　　
謝孟伯在公共場所聚集三人以上，施強暴，在場助勢，因而致生
交通往來之危險，累犯，處拘役貳拾日，如易科罰金，以新臺幣
壹仟元折算壹日。
葉式穀在公共場所聚集三人以上，施強暴，在場助勢，因而致生
交通往來之危險，處拘役拾日，如易科罰金，以新臺幣壹仟元折
算壹日。緩刑貳年，並應於本判決確定之日起壹年內，向公庫支
付新臺幣伍仟元。　
　　犯罪事實
一、李俊諺、謝孟伯、葉式穀為友人。因謝秉峰於民國109年7月
    10日晚上代其親友向方豪謙之同事黃靜慈索討債務，謝秉峰
    在討債過程中對方豪謙嗆聲表示要打架可以找他，方豪謙在
    謝秉峰離開後，即打電話予謝秉峰並要謝秉峰出來講。謝秉
    峰隨即邀集謝晨陽、李俊儒及真實姓名年籍不詳成年男子數
    人，李俊儒再邀集李俊諺、謝孟伯、葉式穀到場，謝秉峰即
    與謝晨陽、李俊儒同車；李俊諺、謝孟伯、葉式穀同車與其
    餘真實姓名年籍之成年男子數人，於同109年7月11日凌晨0
    時許抵達彰化縣和美鎮鹿和路6段與和靖路口，此時方豪謙
    與其真實姓名年籍不詳之成年友人數人亦已到上開路口，雙
    方互相叫囂後，謝秉峰、謝晨陽、李俊儒、李俊諺、方豪謙
    、謝孟伯、葉式穀及真實姓名年籍不詳成年男子數名即共同
    基於妨害秩序之犯意聯絡，謝秉峰、謝晨陽、李俊儒、方豪
    謙（上4人均經檢察官另案提起公訴）、李俊諺及真實姓名
    年籍不詳成年男子數名在該交通往來之公共場所追打而施強
    暴行為，而謝孟伯則站在一旁，葉式穀待在車上，共同到場
    增加潛在之人數優勢據以助長聲勢，因而致交通往來之危險
    （傷害部分均未據告訴）。
二、案經臺灣彰化地方檢察署檢察官簽分偵查起訴。
　　理    由
一、認定事實之證據與理由：
　㈠上揭犯罪事實，業據被告李俊諺、謝孟伯、葉式穀於本院準
    備程序、審理中坦白承認，且有另案被告謝秉峰、謝晨陽及
    李俊儒之供述可查，另有監視器影片及翻拍照片、GOOGLE街
    景照、另案被告謝晨陽傷勢照片、警察蒐證照片及光碟在卷
    為證。
　㈡又彰化縣和美鎮鹿和路6段與和靖路路口之監視器清楚拍攝下
    另案被告謝秉峰、謝晨陽、李俊儒、曾鴻泰及不詳友人到另
    案被告方豪謙及證人黃靜慈所工作之翰林鐵板燒店前聚集，
    被告李俊諺亦與謝孟伯、葉式穀開車到場助陣，雙方聚集人
    手在鹿和路6段與和靖路交岔路口，直接在雙向六車道（每
    向各兩快車道及機慢車道）之鹿和路6段上追逐，並直接在
    大馬路中心拉扯、互相推擠及互毆，或是直接站在馬路中間
    叫罵，現場至少有4輛自小客車，聚集之人數達20人以上之
    多，於推擠拉扯過程中，不斷有車輛通過路口，因被告一群
    人在馬路中追逐、拉扯、或是停留叫罵，故往來之車輛均須
    減速、甚至暫停於路口閃避被告等人。而上開路口影片時間
    乃從109年7月11日凌晨0時0分起，影片長度約5分鐘，然於
    影片開始時被告李俊諺、謝孟伯、葉式穀車輛已經到達現場
    ，現場並已聚集超過20人以上（雙方人數總和），故被告等
    人佔據道路之時間至少超過5分鐘，此期間造成往來車輛須
    慢行通過、暫停、甚至蛇行閃避，足認已經致生交通往來之
    危險。
　㈢本件被告李俊諺有下手參與追逐及互毆等情，業經被告李俊
    諺自承；被告謝孟伯雖僅站在車輛旁觀看、被告葉式穀則僅
    坐在車內觀看，然被告謝孟伯、葉式穀到場目的即是為了替
    李俊諺等人助勢，且被告謝孟伯之車輛就是停在翰林鐵板燒
    店前面，而被告李俊諺一群人就是聚集在車輛旁邊，並從車
    輛旁邊開始追逐、拉扯到馬路中間，回到車輛旁邊後又繼續
    叫罵，之後又開始追逐到馬路中間等情，有監視器光碟及翻
    拍照片為證，故被告謝孟伯、葉式穀不但主觀上有為在場互
    毆拉扯的李俊諺等人助勢，客觀上也增加潛在之人數優勢據
    以助長聲勢，影響公共秩序。從而，本案事證明確，被告3
    人之犯行堪以認定，應依法論科。
二、論罪科刑：
　㈠核被告李俊諺所為，係犯刑法第150條第1項後段、第2項第2
    款之在公共場所或公眾得出入之場所聚集三人以上，下手實
    施強暴，因而致生公眾或交通往來之危險罪；被告謝孟伯、
    葉式穀所為，均係犯刑法第150條第1項前段、第2項第2款之
    在公共場所或公眾得出入之場所聚集三人以上，施強暴，在
    場助勢，因而致生公眾或交通往來之危險罪。
  ㈡被告謝孟伯前因不能安全駕駛案件，經本院判處有期徒刑2月
    ，於109年4月23日有期徒刑執行完畢一節，有臺灣高等法院
    被告前案紀錄表1份在卷可稽，其於受有期徒刑執行完畢後
    ，5年以內故意再犯本件有期徒刑以上之各罪，為累犯。本
    院審酌被告謝孟伯甫執行完畢後，不到3個月又再犯本罪，
    未因先前刑罰執行而有所警惕，本件亦無因累犯之加重而有
    罪刑不相當或過苛之情事，爰依刑法第47條第1項規定，加
    重其刑。
  ㈢本院審酌被告3人到場助勢，被告李俊諺並下手參與拉扯，造
    成局勢混亂，導致路過之人及附近居民擔心害怕，妨害交通
    ，影響公共秩序及安寧，應予以苛責。然審酌到場之人無任
    何人攜帶凶器，對於公眾造成之危險程度較低，且現場參與
    互毆之人頂多受有輕傷，而無任何人有嚴重傷勢；而就動機
    而言，被告李俊諺乃受其兄長李俊儒之通知，被告謝孟伯、
    葉式穀乃基於朋友情誼到場，相較於幫派份子或組織犯罪聚
    集以逞兇鬥狠而言，惡性顯然輕微；再從參與程度而言，被
    告謝孟伯雖有在車旁往前靠近，但僅在一旁觀看助勢，葉式
    穀則僅在車上，兩方追逐拉扯到馬路中間時，被告謝孟伯、
    葉式穀仍僅待在車旁、車內觀看，參與程度較低。另審酌被
    告謝孟伯僅酒駕1次之前案紀錄，被告李俊諺及葉式穀則無
    任何前科，3人並均已經坦承犯行；兼衡被告李俊諺國中畢
    業智識程度，在鷹架公司上班，被告謝孟伯國中畢業之智識
    程度，於家具店工作，被告葉式穀國中畢業之智識程度，從
    事橡膠業，與妻子及一名國小一年級子女同住等一切情況，
    量處如主文所示之刑，被告謝孟伯及葉式穀並均諭知易科罰
    金之折算標準。
　㈣又被告李俊諺、葉式穀未曾有過任何犯罪紀錄，有臺灣高等
    法院被告前案紀錄表可憑，其等因一時失慮而觸法，經此偵
    審之教訓，當知所警惕，信無再犯之虞，本院認所宣告之刑
    以暫不執行為適當，依刑法第74條第1項第1款諭知緩刑。另
    為確保被告李俊諺、葉式穀2人記取教訓及對社會付出貢獻
    ，斟酌2人之犯罪情節，爰依刑法第74條第2項第4款之規定
    ，命應於本判決確定之日起1年內，分別向公庫支付相當之
    金額。
三、據上論斷，應依刑事訴訟法第273條之1第1項、第299條第1
    項前段，判決如主文。
本案經檢察官陳宗元提起公訴，檢察官陳昭蓉到庭執行職務。
中　　華　　民　　國　　110 　年　　10　　月　　28　　日
                  刑事第二庭        法  官  陳怡潔
以上正本證明與原本無異。
如不服本判決應於收受判決後20日內向本院提出上訴書狀，並應
敘述具體理由。其未敘述上訴理由者，應於上訴期間屆滿後20日
內向本院補提理由書(均須按他造當事人之人數附繕本)「切勿逕
送上級法院」。
中　　華　　民　　國　　110 　年　　10　　月　　28　　日
                                    書記官  顧嘉文

附錄本案論罪科刑法條：
中華民國刑法第150條
在公共場所或公眾得出入之場所聚集三人以上，施強暴脅迫者，
在場助勢之人，處1年以下有期徒刑、拘役或10萬元以下罰金；
首謀及下手實施者，處6月以上5年以下有期徒刑。
犯前項之罪，而有下列情形之一者，得加重其刑至二分之一：
一、意圖供行使之用而攜帶兇器或其他危險物品犯之。
二、因而致生公眾或交通往來之危險。